【裁判字號】    99,易,2699
【裁判日期】    991115
【裁判案由】    竊盜
【裁判全文】
臺灣臺北地方法院刑事判決              99年度易字第2699號
公  訴  人  臺灣臺北地方法院檢察署檢察官
被      告  甲○○
上列被告因竊盜案件，經檢察官提起公訴（99年度偵字第19782
號），本院判決如下：
    主  文
甲○○竊盜，累犯，處有期徒刑陸月，如易科罰金，以新臺幣壹
仟元折算壹日。
    事  實
一、甲○○前曾於(1)民國96年間因竊盜案件，經臺灣新竹地方法
    院於96年3 月22日以96年度竹簡字第446 號判決判處有期徒
    刑4 月確定；(2)於96年間因竊盜案件，經臺灣新竹地方法院
    於96年5 月31日以96年度竹簡字第344 號判決判處有期徒刑
    6 月確定；(3)另於96年間因竊盜等案件，經臺灣新竹地方法
    院於96年5 月31日以96年度竹簡字第463 號判決判處有期徒
    刑6 月確定；(4)於97年間因詐欺案件，經臺灣桃園地方法院
    於97年12月31日以97年度簡字第144 號判決判減為有期徒刑
    2 月確定，上開(1)、(2)、(3)分經減刑後，經臺灣桃園地方法
    院以98年度聲字第2237號裁定應執行有期徒刑8 月確定；另
    於(4)96年間因竊盜案件，經臺灣新竹地方法院於96年8 月31
    日以96年度易字第308 號判決分別判處有期徒刑3 月，減為
    1 月15日、6 月，減為3 月，並定應執行有期徒刑4 月15日
    確定；(5)於96年間因竊盜案件，經臺灣新竹地方法院於96年
    10 月12 日以96年度竹簡字第947 號判決判處有期徒刑5 月
    確定；(6)於96年間因竊盜等案件，經臺灣基隆地方法院於96
    年9 月17日以96年度基簡字第1060號判決判處有期徒刑4 月
    確定，上開(4)、(5)、(6)經臺灣新竹地方法院以97年度聲字第
    367 號裁定應執行有期徒刑1 年1 月確定；復於民國97年間
    因妨害公務案件，經臺灣新竹地方法院於97年3 月26日以97
    年度易字第14號判決判處有期徒刑7 月確定，上開數罪接續
    執行，並於99年3 月2 日縮刑期滿執行完畢出監。猶不知悔
    改，基於意圖為自己不法所有之犯意，於99年7 月22日上午
    11時12分許，行經乙○○所經營位於臺北市○○區○○街1
    巷19號B1之臺灣咖哩好侍餐廳，見該餐廳為無門禁之開放空
    間且櫃臺無人看管，認有機可趁，進入該餐廳內後，即徒手
    竊取放置在櫃臺抽屜內之新臺幣7,000 元，並將之放入自己
    隨身所背之斜背包內得手離去。
二、案經乙○○訴由臺北市政府警察局中正第一分局移送臺灣臺
    北地方法院檢察署檢察官偵查後提起公訴。
    理  由
壹、證據能力
一、按被告以外之人於審判外之言詞或書面陳述，除法律有規定
    者外，不得作為證據。又被告以外之人於審判外之陳述，雖
    不符前4 條之規定，而經當事人於審判程序同意作為證據，
    法院審酌該言詞陳述或書面陳述作成時之情況，認為適當者
    ，亦得為證據。當事人、代理人或辯護人於法院調查證據時
    ，知有第159 條第1 項不得為證據之情形，而未於言詞辯論
    終結前聲明異議者，視為有前項同意，刑事訴訟法159 條第
    1 項、第159 條之5 分別定有明文。查證人乙○○於警詢中
    之陳述，固係被告以外之人之審判外陳述，而屬傳聞證據，
    惟檢察官、被告甲○○就上開審判外之陳述，於本院審理中
    ，並不爭執證據能力，復未曾於言詞辯論終結前聲明異議，
    而本院審酌該證人之陳述作成時之情況，並無違法取證及證
    明力過低之瑕疵，亦認以之作為證據為適當，依前揭規定說
    明，自得為證據。
二、次按未經被告詰問之被告以外之人於偵查中向檢察官所為之
    陳述，依刑事訴訟法第159 條之1 第2 項之規定，原則上屬
    於法律規定為有證據能力之傳聞證據，於例外顯有不可信之
    情況，始否定其得為證據。是得為證據之被告以外之人於偵
    查中所為之陳述，因其陳述未經被告詰問，應認屬於未經合
    法調查之證據，並非無證據能力，而禁止證據之使用。惟是
    否行使詰問權，屬被告之自由，倘被告於審判中捨棄詰問權
    ，或證人客觀上有不能受詰問之情形，自無不當剝奪被告詰
    問權行使之可言（參見最高法院98年度台上字第1032號判決
    意旨參照）。查證人乙○○於99年9 月15日偵查中之陳述，
    已依法具結（見99年度偵字第19782 號偵查卷第43頁），且
    衡諸該陳述之作成並無顯不可信之情況，應認具有證據能力
    。雖證人乙○○未經被告於偵查程序為詰問，然本院於準備
    程序及審理程序多次提示被告對證人乙○○所為陳述有何意
    見及有何調查證據之聲請，被告始終未曾聲請詰問該證人，
    應已捨棄對證人乙○○之詰問權。而本院於審判期日依法定
    程序提示證人乙○○之證述並告以要旨，而為合法調查後，
    自得採為證據。
貳、實體方面
一、上開犯罪事實，業據被告於警詢、偵查及本院審理時坦承不
    諱（同前偵查卷第4 頁至第6 頁、第44頁至第45頁、本院99
    年11月1 日審判筆錄第2 頁），核與證人乙○○於警詢及偵
    查中證述情節相符合（同前偵查卷第8 頁至第41頁），並有
    監視器翻拍照片6 張在卷可稽（同前偵查卷第12頁至第14頁
    ）。足徵被告前開自白與事實相符合，堪予採信。本案事證
    明確，被告前開犯行洵堪認定，應依法論科。
二、核被告所為，係犯刑法第320 條第1 項之竊盜既遂罪。又被
    告有事實欄所載之犯罪科刑及執行情形，此有臺灣高等法院
    被告前案紀錄表存卷可按，其受有期徒刑之執行完畢後5 年
    以內再故意犯本件有期徒刑以上之罪，係屬累犯，應依法加
    重其刑。爰審酌被告前已有多次竊盜紀錄，如前所述，猶不
    悔改，再犯本案之罪，所為實屬非是，且參酌被告犯罪之動
    機、目的、犯罪後已坦承犯行，及本案所竊得物品價值等一
    切情狀，量處如主文所示之刑，並諭知易科罰金之折算標準
    。又本諸前述理由，本院認對被告各科以有期徒刑6 月即足
    收懲儆被告之效，公訴人求處有期徒刑1 年，要難依其所請
    。至檢察官另請求依竊盜犯贓物犯保安處分條例第3 條第1
    項規定宣告被告強制工作乙節。然按竊盜犯贓物犯保安處分
    條例第2 條第4 項規定：「應執行之刑未達1 年以上者，不
    適用本條例」，從而18歲以上之竊盜犯或贓物犯，縱有犯罪
    之習慣，如果其應執行刑，未達1 年以上者，不得適用本條
    例宣告強制工作處分（最高法院86年度台上字第3133號判決
    意旨可資參照）。查：本件被告所處之宣告刑為有期徒刑6
    月，尚未逾1 年，揆諸上開最高法院判決意旨，本件被告自
    無竊盜犯贓物犯保安處分條例之適用，是公訴人請求併依竊
    盜犯贓物犯保安處分條例令被告入勞動處所強制工作，於法
    不合，尚難允許，附此敘明。
據上論斷，應依刑事訴訟法第299 條第1 項前段，刑法第320 條
第1 項、第47條第1 項、第41條第1 項前段，刑法施行法第1 條
之1 ，判決如主文。
本案經檢察官徐仕瑋到庭執行職務。
中    華    民    國    99    年    11    月    15    日
                          臺灣臺北地方法院刑事第十七庭
                                    法  官   賴淑美
以上正本證明與原本無異。
如不服本判決應於收受送達後10日內向本院提出上訴書狀，並應
敘述具體理由；其未敘述上訴理由者，應於上訴期間屆滿後20日
內向本院補提理由書（均須按他造當事人之人數附繕）「切勿逕
送上級法院」。
                                    書記官   許翠燕
中    華    民    國    99    年    11    月    17    日
附錄本案論罪科刑法條
中華民國刑法第320條
（普通竊盜罪、竊佔罪）
意圖為自己或第三人不法之所有，而竊取他人之動產者，為竊盜
罪，處5 年以下有期徒刑、拘役或5 百元以下罰金。
意圖為自己或第三人不法之利益，而竊佔他人之不動產者，依前
項之規定處斷。
前二項之未遂犯罰之。

司法院資訊處製作；財團法人民間司法改革基金會備份。
